# 看到有陈老师的金融资产转移培训课程，怎么不能付费？

提问人：dfhcpa 时间：2020-02-01 20:11:18
看到有陈老师的金融资产转移培训课程，怎么不能付费？点击选课 显示培训已结束，现在蹲家里无聊，有办法听课吗
谢谢

回答人：chenyiwei
该课程是上海国家会计学院主办的后续教育课程，请按照远程教育网站的提示进行注册听课。